臺灣高等法院刑事裁定　　　　　　　　 100年度抗字第1413號
抗　告　人
即 自訴 人　莊榮兆
被　　　告　趙揚清
上列抗告人因聲請再審案件，不服臺灣臺北地方法院中華民國10
0 年11月9日裁定（100年度聲再字第60號），提起抗告，本院裁
定如下：
    主  文
抗告駁回。
    理  由
壹、原裁定以:
一、聲請再審意旨如附件書狀所載。
二、按刑事確定判決如有刑事訴訟法第420條、第421條、第422
    條規定之情形者，得聲請再審。次按聲請再審，應以再審書
    狀敘述理由，附具原判決之繕本及證據，提出於管轄法院為
    之；法院認為聲請再審之程序違背規定者，應以裁定駁回之
    ；刑事訴訟法第429條、第433條分別定有明文。又聲請再審
    應附具原判決繕本及證據，為法定程式，如有違背者，法院
    自應依刑事訴訟法第433 條規定，以裁定駁回其再審之聲請
    ，刑事訴訟法再審編並無準用同法第三編有關上訴之規定，
    自難謂此種訴訟程式之欠缺，法院應先命為補正（最高法院
    88年度臺抗字第416 號裁定意旨參照）。又聲請再審之客體
    ，限於實體之確定判決，倘屬程序上之判決，因不具實體之
    確定力，縱經判決確定，仍不得作為聲請再審之客體（最高
    法院88年度臺抗字第444號裁定意旨參照）。
三、本件聲請人即自訴人莊榮兆雖對本院89年度自字第675 號判
    決聲請再審，惟聲請人對被告趙揚清等人提起上開自訴案件
    後，本院於90年11月9 日以89年度自字第675 號判決自訴不
    受理，聲請人不服而提起上訴，經臺灣高等法院於90年12月
    13日以90年度上易字第4132號判決上訴駁回確定在案等情，
    業經本院調閱上開卷宗核閱屬實，是本院89年度自字第675
    號判決，屬程序上判決，不具實體之確定力，揆諸前揭說明
    ，縱經判決確定，仍不得作為聲請再審之客體。又本件聲請
    再審之書狀內，並未依刑事訴訟法第429 條規定附具原判決
    之繕本，是其聲請再審之法定程式顯有違背，且屬無從補正
    ，自應予以駁回。
貳、經核原裁定上開認事用法洵無違誤，本件抗告意旨（如附件
    書狀），雖仍執陳詞指摘原裁定不當，惟查，聲請再審之客
    體，限於實體之確定判決，倘屬程序上之判決，因不具實體
    之確定力，縱經判決確定，仍不得作為聲請再審之客體，既
    經最高法院著有88年度臺抗字第444 號裁定意旨可循，則抗
    告人仍以原審89年度自字第675 號自訴不受理之程序判決作
    為聲請再審之客體，本即不合法律規定；再者，抗告人迄今
    亦未依刑事訴訟法第429 條規定附具原判決之繕本，是其聲
    請再審之法定程式亦有違背，從而，原審駁回其再審之聲請
    ，核屬有據，本件抗告為無理由，應予駁回。
據上論結，依刑事訴訟法第412條，裁定如主文。
中    華    民    國   100    年    12    月    9     日
                  刑事第二十二庭審判長法  官  郭雅美
                                      法  官  洪于智
                                      法  官  陳志洋
以上正本證明與原本無異。
不得再抗告。
                                      書記官  陳珮茹
中    華    民    國   100    年    12    月    9     日